【裁判字號】    97,交抗,371
【裁判日期】    970625
【裁判案由】    聲明異議
【裁判全文】
臺灣高等法院臺中分院刑事裁定         97年度交抗字第371號
抗  告  人
即受處分人  甲○○○
上列抗告人因聲明異議案件，不服臺灣臺中地方法院中華民國97
年3月18日所為第一審裁定（97年度交聲字第569號）提起抗告，
本院裁定如下：
    主    文
抗告駁回。
    理    由
一、抗告意旨略以：受處分人當時確實是過黃燈，因為家就住在
    附近，且當時天很黑，車速很慢，並未違規，員警竟於盤查
    身分後，未告知違規，即開單處罰云云。
二、原裁定意旨略以：按汽車駕駛人，行經有燈光號誌管制之交
    岔路口闖紅燈者，處新臺幣（下同）1,800元以上5,400元以
    下罰鍰，道路交通管理處罰條例第53條第 1項定有明文。又
    汽車駕駛人有第53條之情形者，除依原條款處罰鍰外，並予
    記違規點數3點，道路交通管理處罰條例第63條第1項第 3款
    亦有明定。經查，本件受處分人於97年1月4日23時45分許，
    騎乘車牌F3E－728號重型機車，在台中市○○區○○路與惠
    來路口，確有闖紅燈之違規行為等情，業據舉發之台中市警
    察局第四分局警備隊警員羅室詮結證當時伊與同事王世潤係
    在受處分人對向車道上，均親眼目睹受處分人騎機車闖紅燈
    ，受處分人騎機車通過路口時，該路口就已經是紅燈，伊攔
    查後即向受處分人說明其闖紅燈，要逕行舉發等語綦詳，並
    有台中市警察局97年1月4日中市警交字第 GE0000000號舉發
    違反道路交通管理事件通知單及台中市警察局第四分局97年
    1月17日中分四交字第 0970001108號函在卷可稽。查證人羅
    室詮係執勤警員，本其維護交通秩序、安全職責所為之舉發
    ，自應受到合法、正確之推定，況其於作證前依法令其具結
    ，證言之可信性已獲擔保，其當時既在受處分人之對向車道
    ，對受處分人是否闖紅燈一節，自無誤認之可能，且其與受
    處分人素不相識，亦無攀誣之虞，另受處分人迄未依原處分
    機關97年1月23日中監中字第0970000476號函示，於97年2月
    12日前繳納最低罰額（97年2月12日已非春節假日)。從而原
    處分機關根據受處分人上開闖紅燈之違規事實，依道路交通
    管理處罰條例第53條第 1項、第63條等規定，以第二階段罰
    額裁處受處分人罰鍰2,700元及記違規點數3點，即無不合，
    受處分人聲明異議為無理由，應予駁回。
三、按道路交通管理處罰條例第7條第1項規定：「道路交通管理
    之稽查、違規之紀錄，由交通勤務警察，或依法令執行交通
    稽查任務之人員執行之」，而警察為維持交通秩序，依法執
    行職務，立場應是客觀公正，且警員係屬司法警察人員之一
    份子，應深切明白出庭作證具結後，應據實陳述之義務及如
    有偽證應受處罰之嚴重後果，是本件證人羅室詮乃依法執行
    交通勤務之員警，與抗告人素不相識，亦無怨隙，應無甘冒
    自身觸犯偽證罪之風險而設詞誣攀抗告人之理。又交通員警
    對親睹之違規事實掣單舉發，就其事實之證明，本為證人，
    如無具體事證足認其有偏頗或失實之虞，已難恣意否定其指
    證即舉發之真正，況員警之舉發行為兼有公務員基於職務上
    權力，依法就特定之具體事件所為具公法上效果之單方行政
    行為之性質，基於公務員為公法上行為具有公信力之原則，
    該行政處分當可被推定為真正，其據以依法處分之事實認定
    亦為真正無誤。本件抗告人之違規事實，既據執勤員警以親
    睹無誤後始予舉發在案，且亦經原審傳喚證人羅室詮到庭證
    述綦詳，抗告人就所辯情節復無法提出有力之證據資料，以
    使本院對員警所為舉發產生合理之懷疑，且又無任何證據足
    資證明員警有捏造事實違法取締之情事，則員警本其維護交
    通秩序、安全職責所為之舉發，自應受到合法、正確之推定
    。是抗告人空言指摘證人之舉發不實，並未提出相關事證以
    供調查，自難憑採。本件原審法院既已詳述認定抗告人違規
    事實之理由與證據，並說明原處分於法有據，而駁回抗告人
    之異議，核其認事用法，均無違誤，抗告意旨指摘原裁定不
    當，為無理由，應予駁回。
四、應依道路交通案件處理辦法第 26條，刑事訴訟法第412條，
    裁定如主文。
中    華    民    國    97    年    6     月    25    日
            刑事第六庭    審判長法  官  李  文  雄
                                法  官  林  靜  芬
                                法  官  張  恩  賜
上列正本證明與原本無異。
不得再抗告。
                                書記官  陳  如  慧
中    華    民    國    97    年    6     月    25    日


司法院資訊處製作；財團法人民間司法改革基金會備份。
